# 政府补助存在回购义务

提问人：Ryan_q 时间：2022-12-19 11:11:23
@chenyiwei，陈版主：
1 、对于某政府拨地给发行人后，要求未来均有营业收入、税收存在要求，未达到要求后，需计提预计负债赔偿并收回土地及政府补助金额；
公司收到土地后，根据未来盈利预测，税收测算，认为基本可以达到，故未确认预计负债。
上述处理是否没问题？
2 、引申的另外问题是，或有事项与金融工具确认与计量的区别，例如：
发行人存在回购义务，不能无条件避免的赎回，即金融工具发行方不能无条件地避免赎回...，需确认为金融负债，但对于或有事项而言，是过去交易或事项、现时义务、很可能导致经济利益流出，这两者的冲突应当如何理解？分别如何适用?
望陈版主指导！

回答人：chenyiwei
1 、可以这样理解。
2 、或有事项和金融负债各自确认的逻辑不同。或有事项产生于非金融合同（或者没有合同），其出发点是谨慎性，即确认因该或有事项而“很可能”给本企业造成的损失；而金融负债是按照交付现金或其他金融资产的合同义务来全额计量的，即经济资源流出的义务金额。
由于或有事项准则成文很早，且没有完整的结论基础文件公布，故其背后的逻辑并不很清晰，还有待于未来对该准则进行修订或整体重新考虑时予以梳理。